---
title: "Shapley Concentration Galaxy Clustering Analysis"
author: "Χαμαλίδης Βασίλειος Σωτήριος"
date: "2025-05-13"
output:   
  html_document:
    theme: cosmo
    toc: true
    toc_float: true
    code_folding: show
    df_print: paged
  pdf_document:
    toc: true
    latex_engine: xelatex
  word_document:
    toc: true
---

```{r setup, include=FALSE}
# Ρύθμιση παραμέτρων για όλα τα chunks
knitr::opts_chunk$set(
  echo = TRUE,           # Εμφάνιση κώδικα
  warning = FALSE,       # Απόκρυψη προειδοποιήσεων
  message = FALSE,       # Απόκρυψη μηνυμάτων
  fig.width = 10,        # Πλάτος γραφημάτων
  fig.height = 6,        # Ύψος γραφημάτων
  fig.align = "center",  # Κεντράρισμα γραφημάτων
  dpi = 300             # Ποιότητα εικόνων
)

# Φόρτωση βιβλιοθηκών
library(readr)
library(dplyr)
library(ggplot2)
library(knitr)
library(cluster)
library(factoextra)
library(gridExtra)
```

## Εισαγωγή

### Τι είναι το Shapley Supercluster;

Το **Shapley Supercluster** ή **Shapley Concentration (SCl 124)** αποτελεί τη μεγαλύτερη συγκέντρωση γαλαξιών στο κοντινό μας σύμπαν που σχηματίζει μια βαρυτικά αλληλεπιδρώσα ενότητα. Αντί να επεκτείνεται με το σύμπαν, έλκει τον εαυτό του προς τα μέσα λόγω της ισχυρής βαρυτικής του επίδρασης.

**Χαρακτηριστικά:**
- Εμφανίζεται ως εντυπωσιακή υπερπυκνότητα στην κατανομή των γαλαξιών
- Βρίσκεται στον αστερισμό του Κενταύρου (Centaurus)
- Απόσταση: **650 εκατομμύρια έτη φωτός** από τη Γη
- Αποτελεί κρίσιμο στοιχείο για την κατανόηση της δομής του σύμπαντος σε μεγάλες κλίμακες

### Στόχος της Ανάλυσης

Η παρούσα ανάλυση έχει ως στόχο να:
1. Εξερευνήσει τα χαρακτηριστικά των γαλαξιών του Shapley Supercluster
2. Εφαρμόσει τεχνικές clustering για την ταξινόμηση των γαλαξιών
3. Συγκρίνει διαφορετικές μεθόδους clustering (Hierarchical vs K-means)
4. Παρουσιάσει οπτικοποιήσεις για την κατανόηση της χωρικής κατανομής

---

## Περιγραφή Δεδομένων

### Δομή Dataset

Το dataset περιέχει **5 βασικές μεταβλητές** που περιγράφουν τα χαρακτηριστικά κάθε γαλαξία:

| Μεταβλητή | Περιγραφή | Εύρος Τιμών | Μονάδες |
|-----------|-----------|-------------|---------|
| **R.A.** | Right Ascension - Ουράνια συντεταγμένη (όμοια με το γεωγραφικό μήκος) | 0° - 360° | Μοίρες |
| **Dec.** | Declination - Ουράνια συντεταγμένη (όμοια με το γεωγραφικό πλάτος) | -90° - +90° | Μοίρες |
| **Mag** | Magnitude - Αντίστροφο λογαριθμικό μέτρο φωτεινότητας (Mag=17 είναι 100× πιο αμυδρός από Mag=12) | Συνήθως 10-20 | Magnitude |
| **V** | Velocity - Ταχύτητα απομάκρυνσης από τη Γη (μετά διορθώσεις) | Θετικές τιμές | km/s |
| **SigV** | Sigma Velocity - Στατιστικό σφάλμα της μέτρησης ταχύτητας | Θετικές τιμές | km/s |

**Πηγή:** [Kaggle - Shapley Galaxy Dataset](https://www.kaggle.com/datasets/ronitshettyyy/shapley-galaxy-dataset)

---

## Φόρτωση και Εξερεύνηση Δεδομένων

```{r data-loading}
# Φόρτωση του dataset
Shapley <- read_csv("~/R_Studio/EX12_CLUSTERING/Shapley_galaxy_data.csv")

# Βασικές πληροφορίες για το dataset
cat("Διαστάσεις dataset:", dim(Shapley), "\n")
cat("Αριθμός γαλαξιών:", nrow(Shapley), "\n")
cat("Αριθμός μεταβλητών:", ncol(Shapley), "\n\n")

# Περιληπτικά στατιστικά
summary(Shapley)
```

### Ανάλυση της Κατανομής των Μεταβλητών

```{r data-exploration}
# Δημιουργία histograms για όλες τις μεταβλητές
p1 <- ggplot(Shapley, aes(x = R.A.)) + 
  geom_histogram(bins = 30, fill = "skyblue", alpha = 0.7) +
  labs(title = "Κατανομή Right Ascension", x = "R.A. (degrees)", y = "Συχνότητα") +
  theme_minimal()

p2 <- ggplot(Shapley, aes(x = `Dec.`)) + 
  geom_histogram(bins = 30, fill = "lightcoral", alpha = 0.7) +
  labs(title = "Κατανομή Declination", x = "Dec. (degrees)", y = "Συχνότητα") +
  theme_minimal()

p3 <- ggplot(Shapley, aes(x = Mag)) + 
  geom_histogram(bins = 30, fill = "lightgreen", alpha = 0.7) +
  labs(title = "Κατανομή Magnitude", x = "Magnitude", y = "Συχνότητα") +
  theme_minimal()

p4 <- ggplot(Shapley, aes(x = V)) + 
  geom_histogram(bins = 30, fill = "gold", alpha = 0.7) +
  labs(title = "Κατανομή Velocity", x = "Velocity (km/s)", y = "Συχνότητα") +
  theme_minimal()

# Εμφάνιση όλων των histograms
grid.arrange(p1, p2, p3, p4, ncol = 2)
```

---

## Ανάλυση Ελλειπόντων Τιμών

```{r missing-values}
library(tidyr)

# Υπολογισμός ποσοστού ελλειπόντων τιμών για κάθε μεταβλητή
missing_analysis <- Shapley %>%
  summarise_all(~sum(is.na(.))) %>%
  gather(key = "Variable", value = "Missing_Count") %>%
  mutate(
    Total_Count = nrow(Shapley),
    Missing_Percentage = round((Missing_Count / Total_Count) * 100, 2),
    Missing_Percentage_Text = paste0(Missing_Percentage, "%")
  ) %>%
  arrange(desc(Missing_Count))

# Δημιουργία πίνακα με τα αποτελέσματα
kable(missing_analysis[, c("Variable", "Missing_Count", "Missing_Percentage_Text")], 
      col.names = c("Μεταβλητή", "Αριθμός Ελλειπόντων", "Ποσοστό Ελλειπόντων"),
      caption = "Ανάλυση Ελλειπόντων Τιμών")

# Οπτικοποίηση ελλειπόντων τιμών
ggplot(missing_analysis, aes(x = reorder(Variable, Missing_Count), y = Missing_Count)) +
  geom_col(fill = "steelblue", alpha = 0.7) +
  geom_text(aes(label = Missing_Percentage_Text), hjust = -0.1) +
  coord_flip() +
  labs(title = "Ελλείπουσες Τιμές ανά Μεταβλητή", 
       x = "Μεταβλητή", 
       y = "Αριθμός Ελλειπόντων Τιμών") +
  theme_minimal()
```

### Αντιμετώπιση Ελλειπόντων Τιμών

```{r handle-missing}
# Επιλογή στρατηγικής: Αφαίρεση γραμμών με ελλείπουσες τιμές στο Magnitude
# καθώς αυτό είναι κρίσιμο χαρακτηριστικό για τη φυσική ανάλυση

Shapley_clean <- Shapley %>%
  filter(!is.na(Mag))

cat("Αρχικός αριθμός γαλαξιών:", nrow(Shapley), "\n")
cat("Αριθμός γαλαξιών μετά τον καθαρισμό:", nrow(Shapley_clean), "\n")
cat("Ποσοστό διατήρησης:", round(nrow(Shapley_clean)/nrow(Shapley)*100, 1), "%\n")
```

---

## Hierarchical Clustering Analysis

> **Τεχνική Επεξηγηση:** Το Hierarchical Clustering δημιουργεί μια ιεραρχική δομή clusters χρησιμοποιώντας αποστάσεις μεταξύ των σημείων. Η μέθοδος Ward.D2 ελαχιστοποιεί τη διασπορά εντός των clusters.

### Προετοιμασία Δεδομένων για Clustering

```{r hierarchical-prep}
# Επιλογή μεταβλητών για clustering
# Χρησιμοποιούμε όλες τις μεταβλητές για πλήρη ανάλυση
clustering_data <- Shapley_clean %>%
  select(R.A., `Dec.`, Mag, V, SigV) %>%
  scale()  # Κανονικοποίηση για ίσες κλίμακες

# Έλεγχος για NA values μετά την κανονικοποίηση
cat("Ελλείπουσες τιμές μετά κανονικοποίηση:", sum(is.na(clustering_data)), "\n")

# Υπολογισμός μήτρας αποστάσεων
distances <- dist(clustering_data, method = "euclidean")
cat("Διαστάσεις μήτρας αποστάσεων:", attr(distances, "Size"), "x", attr(distances, "Size"), "\n")
```

### Δημιουργία Dendrogram

```{r hierarchical-clustering}
# Εφαρμογή Hierarchical Clustering με Ward.D2
clusterShapley <- hclust(distances, method = "ward.D2")

# Δημιουργία dendrogram με βελτιωμένη εμφάνιση
plot(clusterShapley, 
     labels = FALSE,           # Απόκρυψη ετικετών για καλύτερη εμφάνιση
     hang = -1,               # Κανονικοποίηση ύψους φύλλων
     main = "Dendrogram - Hierarchical Clustering (Ward.D2)",
     sub = paste("Dataset:", nrow(Shapley_clean), "γαλαξίες"),
     xlab = "Γαλαξίες",
     ylab = "Ύψος (Ward Distance)")

# Προσθήκη ορθογωνίων για 4 clusters
rect.hclust(clusterShapley, k = 4, border = "red")

# Προσθήκη υπομνήματος
legend("topright", legend = "4 Clusters", col = "red", lwd = 2, bty = "n")
```

### Ανάλυση Χαρακτηριστικών Clusters

```{r cluster-analysis}
# Κοπή του dendrogram για 4 clusters
clusterGroups <- cutree(clusterShapley, k = 4)

# Δημιουργία πίνακα με τα στατιστικά κάθε cluster
cluster_stats <- data.frame(
  Cluster = 1:4,
  Count = as.numeric(table(clusterGroups)),
  Mean_RA = round(tapply(Shapley_clean$R.A., clusterGroups, mean), 2),
  Mean_Dec = round(tapply(Shapley_clean$`Dec.`, clusterGroups, mean), 2),
  Mean_Mag = round(tapply(Shapley_clean$Mag, clusterGroups, mean, na.rm = TRUE), 2),
  Mean_V = round(tapply(Shapley_clean$V, clusterGroups, mean), 0),
  Mean_SigV = round(tapply(Shapley_clean$SigV, clusterGroups, mean), 1)
)

# Εμφάνιση πίνακα
kable(cluster_stats, 
      col.names = c("Cluster", "Αρ. Γαλαξιών", "Μέσος R.A.", "Μέσος Dec.", 
                    "Μέσος Mag", "Μέση Ταχύτητα", "Μέσο SigV"),
      caption = "Χαρακτηριστικά Hierarchical Clusters")

# Στατιστική ανάλυση κατανομής clusters
cat("\nΚατανομή γαλαξιών στα clusters:\n")
cluster_distribution <- table(clusterGroups)
for(i in 1:4) {
  percentage <- round(cluster_distribution[i] / sum(cluster_distribution) * 100, 1)
  cat("Cluster", i, ":", cluster_distribution[i], "γαλαξίες (", percentage, "%)\n")
}
```

### Οπτικοποίηση Hierarchical Clusters

```{r hierarchical-visualization}
# Προσθήκη cluster labels στο dataset
Shapley_clean$Cluster_Hierarchical <- as.factor(clusterGroups)

# Δημιουργία scatter plot για τις ουράνιες συντεταγμένες
ggplot(Shapley_clean, aes(x = R.A., y = `Dec.`, color = Cluster_Hierarchical)) +
  geom_point(alpha = 0.7, size = 2) +
  scale_color_brewer(palette = "Set1", name = "Cluster") +
  labs(title = "Χωρική Κατανομή Γαλαξιών - Hierarchical Clustering",
       subtitle = paste("Ward.D2 method -", nrow(Shapley_clean), "γαλαξίες σε 4 clusters"),
       x = "Right Ascension (R.A.) [degrees]",
       y = "Declination (Dec.) [degrees]") +
  theme_minimal() +
  theme(legend.position = "bottom") +
  guides(color = guide_legend(override.aes = list(size = 3, alpha = 1)))

# Δημιουργία scatter plot για Magnitude vs Velocity
ggplot(Shapley_clean, aes(x = Mag, y = V, color = Cluster_Hierarchical)) +
  geom_point(alpha = 0.7, size = 2) +
  scale_color_brewer(palette = "Set1", name = "Cluster") +
  labs(title = "Σχέση Magnitude - Velocity ανά Cluster",
       subtitle = "Hierarchical Clustering Results",
       x = "Magnitude (φωτεινότητα)",
       y = "Velocity (km/s)") +
  theme_minimal() +
  theme(legend.position = "bottom")
```

---

## K-Means Clustering Analysis

> **Τεχνική Επεξήγηση:** Το K-means clustering διαιρεί τα δεδομένα σε k clusters ελαχιστοποιώντας την εντός-cluster διασπορά. Είναι αποδοτικότερο από το hierarchical αλλά απαιτεί προκαθορισμό του αριθμού clusters.

### Προετοιμασία Δεδομένων για K-Means

```{r kmeans-prep}
# Επιλογή χαρακτηριστικών για K-means
# Εστιάζουμε σε φυσικά χαρακτηριστικά: Magnitude, Velocity, SigV
kmeans_features <- Shapley_clean %>%
  select(Mag, V, SigV) %>%
  scale()

cat("Διαστάσεις δεδομένων για K-means:", dim(kmeans_features), "\n")
cat("Μεταβλητές:", colnames(kmeans_features), "\n")
```

### Προσδιορισμός Βέλτιστου Αριθμού Clusters

```{r elbow-method}
# Elbow Method για προσδιορισμό βέλτιστου k
set.seed(123)
wss <- numeric(10)

for (i in 1:10) {
  km_temp <- kmeans(kmeans_features, centers = i, nstart = 25)
  wss[i] <- km_temp$tot.withinss
}

# Δημιουργία Elbow Plot
elbow_data <- data.frame(k = 1:10, wss = wss)
ggplot(elbow_data, aes(x = k, y = wss)) +
  geom_line(color = "steelblue", size = 1) +
  geom_point(color = "red", size = 3) +
  geom_vline(xintercept = 4, linetype = "dashed", color = "green", alpha = 0.7) +
  scale_x_continuous(breaks = 1:10) +
  labs(title = "Elbow Method - Προσδιορισμός Βέλτιστου Αριθμού Clusters",
       subtitle = "Η κάμψη στο k=4 υποδηλώνει βέλτιστο αριθμό clusters",
       x = "Αριθμός Clusters (k)",
       y = "Within-Cluster Sum of Squares (WSS)") +
  theme_minimal()

# Silhouette Analysis
library(cluster)
sil_scores <- numeric(9)
for (i in 2:10) {
  km_temp <- kmeans(kmeans_features, centers = i, nstart = 25)
  sil_scores[i-1] <- mean(silhouette(km_temp$cluster, dist(kmeans_features))[,3])
}

sil_data <- data.frame(k = 2:10, silhouette = sil_scores)
ggplot(sil_data, aes(x = k, y = silhouette)) +
  geom_line(color = "purple", size = 1) +
  geom_point(color = "orange", size = 3) +
  geom_vline(xintercept = 4, linetype = "dashed", color = "green", alpha = 0.7) +
  scale_x_continuous(breaks = 2:10) +
  labs(title = "Silhouette Analysis",
       subtitle = "Υψηλότερο Silhouette Score = Καλύτερο Clustering",
       x = "Αριθμός Clusters (k)",
       y = "Μέσο Silhouette Score") +
  theme_minimal()
```

### Εφαρμογή K-Means Clustering

```{r kmeans-clustering}
# Εφαρμογή K-means με k=4
set.seed(123)
kmeans_result <- kmeans(kmeans_features, centers = 4, nstart = 25)

# Πληροφορίες για τα clusters
cat("K-means Clustering Results:\n")
cat("Αριθμός clusters:", kmeans_result$size, "\n")
cat("Ποσοστό εξηγημένης διακύμανσης:", 
    round(kmeans_result$betweenss/kmeans_result$totss * 100, 1), "%\n\n")

# Στατιστικά κάθε cluster
Shapley_clean$Cluster_KMeans <- as.factor(kmeans_result$cluster)

kmeans_stats <- data.frame(
  Cluster = 1:4,
  Count = as.numeric(table(kmeans_result$cluster)),
  Mean_Mag = round(tapply(Shapley_clean$Mag, kmeans_result$cluster, mean), 2),
  Mean_V = round(tapply(Shapley_clean$V, kmeans_result$cluster, mean), 0),
  Mean_SigV = round(tapply(Shapley_clean$SigV, kmeans_result$cluster, mean), 1)
)

kable(kmeans_stats,
      col.names = c("Cluster", "Αρ. Γαλαξιών", "Μέσος Mag", "Μέση Ταχύτητα", "Μέσο SigV"),
      caption = "Χαρακτηριστικά K-Means Clusters")
```

### Οπτικοποίηση K-Means Results

```{r kmeans-visualization}
# Δημιουργία προβολής Mollweide για ουράνια χαρτογραφία
Shapley_clean <- Shapley_clean %>%
  mutate(RA_proj = ifelse(R.A. > 180, R.A. - 360, R.A.))

# Ουράνιος χάρτης με Mollweide projection
ggplot(Shapley_clean, aes(x = RA_proj, y = `Dec.`, color = Cluster_KMeans)) +
  geom_point(size = 1.5, alpha = 0.7) +
  coord_map("mollweide") +
  scale_color_brewer(palette = "Set2", name = "Cluster") +
  labs(title = "Ουράνια Χαρτογραφία - K-means Clustering",
       subtitle = "Mollweide Projection του Shapley Supercluster",
       x = "Right Ascension (RA) [degrees]",
       y = "Declination (Dec) [degrees]") +
  theme_minimal() +
  theme(
    legend.position = "bottom",
    panel.grid = element_line()
  )

# 3D visualization concept με scatter plot matrix
pairs_data <- Shapley_clean[, c("Mag", "V", "SigV")]
pairs(pairs_data, 
      col = as.numeric(Shapley_clean$Cluster_KMeans),
      pch = 19,
      main = "Scatter Plot Matrix - K-means Clusters")
```

---

## Σύγκριση Μεθόδων Clustering

```{r clustering-comparison}
# Δημιουργία comparison table
comparison_hierarchical <- table(Shapley_clean$Cluster_Hierarchical)
comparison_kmeans <- table(Shapley_clean$Cluster_KMeans)

comparison_df <- data.frame(
  Cluster = 1:4,
  Hierarchical = as.numeric(comparison_hierarchical),
  KMeans = as.numeric(comparison_kmeans),
  Difference = as.numeric(comparison_hierarchical) - as.numeric(comparison_kmeans)
)

kable(comparison_df,
      col.names = c("Cluster", "Hierarchical", "K-Means", "Διαφορά"),
      caption = "Σύγκριση Αριθμού Γαλαξιών ανά Cluster")

# Cross-tabulation των δύο μεθόδων
confusion_matrix <- table(Shapley_clean$Cluster_Hierarchical, Shapley_clean$Cluster_KMeans)
kable(confusion_matrix,
      caption = "Confusion Matrix: Hierarchical vs K-Means")

# Υπολογισμός ομοιότητας (Adjusted Rand Index)
library(mclust)
ari_score <- adjustedRandIndex(Shapley_clean$Cluster_Hierarchical, 
                              Shapley_clean$Cluster_KMeans)
cat("Adjusted Rand Index (ομοιότητα μεθόδων):", round(ari_score, 3), "\n")
cat("Ερμηνεία: 1 = ταυτόσημα, 0 = τυχαία ομοιότητα\n")
```

### Παράλληλη Οπτικοποίηση

```{r parallel-visualization}
# Δημιουργία παράλληλων γραφημάτων
p_hierarchical <- ggplot(Shapley_clean, aes(x = R.A., y = `Dec.`, color = Cluster_Hierarchical)) +
  geom_point(alpha = 0.6, size = 1.5) +
  scale_color_brewer(palette = "Set1", name = "Cluster") +
  labs(title = "Hierarchical Clustering", x = "R.A.", y = "Dec.") +
  theme_minimal() +
  theme(legend.position = "none")

p_kmeans <- ggplot(Shapley_clean, aes(x = R.A., y = `Dec.`, color = Cluster_KMeans)) +
  geom_point(alpha = 0.6, size = 1.5) +
  scale_color_brewer(palette = "Set2", name = "Cluster") +
  labs(title = "K-Means Clustering", x = "R.A.", y = "Dec.") +
  theme_minimal() +
  theme(legend.position = "none")

grid.arrange(p_hierarchical, p_kmeans, ncol = 2)
```

---

## Ανάλυση Αποτελεσμάτων

### Αστρονομική Ερμηνεία

Τα αποτελέσματα του clustering παρέχουν σημαντικές πληροφορίες για τη δομή του Shapley Supercluster:

**Hierarchical Clustering Findings:**
```{r hierarchical-interpretation}
# Ανάλυση φυσικών χαρακτηριστικών
hierarchical_summary <- Shapley_clean %>%
  group_by(Cluster_Hierarchical) %>%
  summarise(
    Count = n(),
    Mean_Distance = round(mean(V) / 70, 0),  # Hubble's law approximation
    Mean_Brightness = round(mean(Mag), 2),
    Brightness_Range = paste0(round(min(Mag), 1), " - ", round(max(Mag), 1)),
    .groups = 'drop'
  )

kable(hierarchical_summary,
      col.names = c("Cluster", "Γαλαξίες", "Μέση Απόσταση (Mpc)", 
                    "Μέση Φωτεινότητα", "Εύρος Φωτεινότητας"),
      caption = "Φυσικά Χαρακτηριστικά Hierarchical Clusters")
```

**K-Means Clustering Findings:**
```{r kmeans-interpretation}
# Ανάλυση φυσικών χαρακτηριστικών
kmeans_summary <- Shapley_clean %>%
  group_by(Cluster_KMeans) %>%
  summarise(
    Count = n(),
    Mean_Distance = round(mean(V) / 70, 0),  # Hubble's law approximation
    Mean_Brightness = round(mean(Mag), 2),
    Velocity_Dispersion = round(sd(V), 0),
    .groups = 'drop'
  )

kable(kmeans_summary,
      col.names = c("Cluster", "Γαλαξίες", "Μέση Απόσταση (Mpc)", 
                    "Μέση Φωτεινότητα", "Διασπορά Ταχύτητας"),
      caption = "Φυσικά Χαρακτηριστικά K-Means Clusters")
```

### Στατιστική Αξιολόγηση Clusters

```{r cluster-validation}
# Υπολογισμός Silhouette Scores για κάθε μέθοδο
sil_hierarchical <- silhouette(as.numeric(Shapley_clean$Cluster_Hierarchical), 
                              distances)
sil_kmeans <- silhouette(as.numeric(Shapley_clean$Cluster_KMeans), 
                        dist(kmeans_features))

# Στατιστικά Silhouette
cat("Silhouette Analysis Results:\n")
cat("Hierarchical Clustering - Μέσο Silhouette Score:", 
    round(mean(sil_hierarchical[,3]), 3), "\n")
cat("K-Means Clustering - Μέσο Silhouette Score:", 
    round(mean(sil_kmeans[,3]), 3), "\n\n")

# Inertia/WSS comparison
hierarchical_wss <- sum(clusterShapley$height)
kmeans_wss <- kmeans_result$tot.withinss

cat("Within-Cluster Sum of Squares (WSS):\n")
cat("Hierarchical:", round(hierarchical_wss, 2), "\n")
cat("K-Means:", round(kmeans_wss, 2), "\n")
```

---

## Συμπεράσματα

### Κλυσματικές Ομάδες Γαλαξιών

Η ανάλυση clustering αποκάλυψε τις ακόλουθες **βασικές ομάδες γαλαξιών** στο Shapley Supercluster:

```{r scientific-conclusions}
# Δημιουργία επιστημονικών συμπερασμάτων
final_analysis <- Shapley_clean %>%
  group_by(Cluster_KMeans) %>%
  summarise(
    Galaxy_Count = n(),
    Central_RA = round(mean(R.A.), 1),
    Central_Dec = round(mean(`Dec.`), 1),
    Mean_Recession_Velocity = round(mean(V), 0),
    Mean_Magnitude = round(mean(Mag), 2),
    Velocity_Dispersion = round(sd(V), 0),
    Physical_Size_Estimate = round(max(V) - min(V), 0),
    .groups = 'drop'
  ) %>%
  mutate(
    Cluster_Type = case_when(
      Mean_Recession_Velocity < 8000 ~ "Κοντινή Ομάδα",
      Mean_Recession_Velocity < 12000 ~ "Ενδιάμεση Ομάδα", 
      Mean_Recession_Velocity < 16000 ~ "Απομακρυσμένη Ομάδα",
      TRUE ~ "Πολύ Απομακρυσμένη Ομάδα"
    )
  )

kable(final_analysis,
      col.names = c("Cluster", "Αρ. Γαλαξιών", "Κεντρ. R.A.", "Κεντρ. Dec.", 
                    "Μέση Ταχ. (km/s)", "Μέσο Mag", "Διασπ. Ταχ.", 
                    "Εκτίμηση Μεγέθους", "Τύπος Ομάδας"),
      caption = "Επιστημονική Ταξινόμηση Κλυσματικών Ομάδων")
```

### Αστροφυσικές Παρατηρήσεις

**1. Χωρική Κατανομή:**
- Οι γαλαξίες δεν κατανέμονται ομοιόμορφα στο χώρο
- Υπάρχουν ξεκάθαρες συγκεντρώσεις που αντιστοιχούν σε φυσικές ομάδες
- Η προβολή Mollweide αποκαλύπτει τη μεγάλης κλίμακας δομή

**2. Ταχύτητες και Αποστάσεις:**
- Οι ταχύτητες απομάκρυνσης κυμαίνονται από ~8,000 έως ~20,000 km/s
- Αυτό αντιστοιχεί σε αποστάσεις 114-285 Mpc (χρησιμοποιώντας H₀ = 70 km/s/Mpc)
- Η διασπορά ταχυτήτων υποδηλώνει βαρυτική αλληλεπίδραση

**3. Φωτεινότητα και Μάζα:**
- Τα magnitude κυμαίνονται από 12 έως 19
- Αυτό αντιστοιχεί σε γαλαξίες διαφορετικών μαζών και φωτεινοτήτων
- Οι πιο φωτεινοί γαλαξίες τείνουν να συγκεντρώνονται σε συγκεκριμένες περιοχές

---

## Επίλογος

Η παρούσα ανάλυση παρέχει μια ολοκληρωμένη μελέτη του Shapley Supercluster χρησιμοποιώντας σύγχρονες τεχνικές clustering. Τα αποτελέσματα αποκαλύπτουν τη σύνθετη δομή αυτής της εντυπωσιακής κοσμικής συγκέντρωσης και παρέχουν πολύτιμες πληροφορίες για την κατανόηση της μεγάλης κλίμακας δομής του σύμπαντος.

Οι δύο μέθοδοι clustering (Hierarchical και K-means) έδωσαν συμπληρωματικές πληροφορίες, με το hierarchical clustering να προσφέρει καλύτερη κατανόηση της ιεραρχικής δομής και το K-means να παρέχει αποδοτική ταξινόμηση βασισμένη σε φυσικά χαρακτηριστικά.

**Βασικά Ευρήματα:**
- Εντοπίστηκαν 4 διακριτές ομάδες γαλαξιών με διαφορετικά φυσικά χαρακτηριστικά
- Οι ταχύτητες απομάκρυνσης υποδηλώνουν αποστάσεις 114-285 Mpc
- Η χωρική κατανομή αποκαλύπτει σύνθετες βαρυτικές αλληλεπιδράσεις
- Οι δύο μέθοδοι clustering έδωσαν συνεπή αλλά συμπληρωματικά αποτελέσματα

Αυτή η μελέτη αποτελεί βάση για μελλοντικές έρευνες στη δομή και εξέλιξη των superclusters, συμβάλλοντας στην κατανόηση της κοσμολογικής δομής του σύμπαντος.

